臺灣宜蘭地方法院刑事判決
111年度交易字第40號
公  訴  人  臺灣宜蘭地方檢察署檢察官
被      告  林順龍


上列被告因公共危險案件，經檢察官提起公訴（111年度偵字第1
226號），並由檢察官聲請改依協商程序而為判決，本院判決如
下：
    主          文
林順龍犯不能安全駕駛動力交通工具罪，累犯，處有期徒刑陸月
，如易科罰金，以新臺幣壹仟元折算壹日。
    犯罪事實及理由
一、本案犯罪事實、證據及應適用之法條，除證據部分增列被告
    林順龍於本院準備程序中之自白外，餘均引用檢察官起訴書
    之記載（如附件）。
二、本案經檢察官與被告於審判外達成協商之合意，且被告已認
    罪。經查，上開協商合意並無刑事訴訟法第455條之4第1項 
    所列情形，檢察官聲請改依協商程序而為判決，本院爰不經
    言詞辯論，於協商合意範圍內為協商判決。
三、應適用之法條：刑事訴訟法第455條之2第1項、第455條之4
    第2項、第455條之8、第454條第2項，刑法第185條之3第1項
    第1款、第47條第1項、第41條第1項前段。
四、協商判決除有刑事訴訟法第455條之4第1項第1款於本訊問程
序終結前，被告撤銷協商合意或檢察官撤回協商聲請者；第
2款被告協商之意思非出於自由意志者；第4款被告所犯之罪
非第455條之2第1項所定得以協商判決者；第6款被告有其他
    較重之裁判上一罪之犯罪事實者；第7款法院認應諭知免刑 
    或免訴、不受理者情形之一，及違反同條第2項「法院應於 
    協商合意範圍內為判決；法院為協商判決所科之刑，以宣告
    緩刑或二年以下有期徒刑、拘役或罰金為限」之規定者外，
    ，不得上訴。
五、如有前項得上訴之情形，得自收受判決送達之翌日起20日內
    ，向本院提出上訴書狀，上訴於第二審法院。
六、本案經檢察官郭欣怡提起公訴，檢察官張學翰到庭執行職  
    務。
中　　華　　民　國　　111 　 年　　4 　　月　　15　　日 
                 刑事第五庭  法  官  陳嘉瑜
以上正本證明與原本無異。
如不服本判決應於收受送達後二十日內向本院提出上訴書狀，並
應敘述具體理由；其未敘述上訴理由者，應於上訴期間屆滿後二
十日內向本院補提理由書(均須按他造當事人之人數附繕本)「切
勿逕送上級法院」。
中　　華　　民　　國　　111 　年　　4 　　月　　15　　日
                            書記官  林家君
附錄本案論罪法條全文：
中華民國刑法第185條之3第1項
駕駛動力交通工具而有下列情形之一者，處3年以下有期徒刑，
得併科30萬元以下罰金：
一、吐氣所含酒精濃度達每公升零點二五毫克或血液中酒精濃度
    達百分之零點零五以上。
二、有前款以外之其他情事足認服用酒類或其他相類之物，致不
    能安全駕駛。
三、服用毒品、麻醉藥品或其他相類之物，致不能安全駕駛。
附件：
臺灣宜蘭地方檢察署檢察官起訴書
                                     111年度偵字第1226號
　　被　　　告　林順龍　男　53歲（民國00年00月0日生）
　　　　　　　　　　　　住宜蘭縣○○鎮○○○巷00號
　　　　　　　　　　　　國民身分證統一編號：Z000000000號
上列被告因公共危險案件，已經偵查終結，認應該提起公訴，茲
將犯罪事實及證據並所犯法條分敘如下：
　　　　　犯罪事實
一、林順龍曾於民國108年間因公共危險案件，經臺灣宜蘭地方
    法院於108年4月29日以108年度交易字第34號判決判處有期
    徒刑5月確定，並於108年7月24日易科罰金執行完畢。詎猶
    不知悔改，先自111年1月31日下午4、5時許起至同日晚間6
    時許止，在宜蘭縣○○鎮○○○巷00號住處飲用紅露酒2杯，復自
    同日晚間7、8時許起至同日晚間10時許止，在宜蘭縣蘇澳鎮
    神洲路友人住處飲用紅露酒2杯，酒後已無安全駕駛動力交
    通工具之能力，竟於翌日（2月1日）凌晨3時許，騎乘車牌
    號碼000-0000號重型機車，至宜蘭縣蘇澳鎮統一超商豆腐岬
    門市購物，購物完畢後騎乘上揭重型機車欲返還上揭住處，
    行經宜蘭縣○○鎮○○○巷00○0號前時，因未戴安全帽，且行車
    搖晃，經警執行攔檢，並於同日凌晨3時44分對林順龍進行
    酒測，依呼氣測試法測得其酒精濃度達每公升0.41毫克。
二、案經宜蘭縣政府警察局蘇澳分局報告偵辦。
　　　　　證據並所犯法條
一、上揭犯罪事實，業據被告林順龍於警詢及本署偵查中坦承不
    諱，復有宜蘭縣政府警察局蘇澳分局當事人酒精測定紀錄表
    、宜蘭縣政府警察局舉發違反道路交通管理事件通知單各1
    份在卷可稽，被告犯嫌足堪認定。
二、核被告林順龍所為，係犯刑法第185條之3第1項第1款公共危
    險罪嫌。被告曾因公共危險案件，經臺灣宜蘭地方法院於10
    8年4月29日以108年度交易字第34號判決判處有期徒刑5月確
    定，並於108年7月24日易科罰金執行完畢，有本署刑案資料
    查註紀錄表1份在卷可考，其於5年內故意再犯本件有期徒刑
    以上之罪，為累犯，請依刑法第47條規定加重其刑。末請審
    酌被告前已涉犯4次酒醉駕車之公共危險案件，均經法院論
    罪科刑後已執行完畢，猶不思警惕，仍犯下本件酒醉駕車之
    公共危險案件，酒測後之酒精濃度高達每公升0.41毫克，顯
    然蔑視法律，毫無悔意，至為灼然；另考量酒精濃度對於駕
    駛人意識能力影響甚鉅，超量飲酒必定導致駕駛人之辨識力
    及反應較一般人更為低下，倘仍執意騎車上路，定對道路上
    其他用路人之行車及用路安全造成莫大之危險，被告對此知
    之甚詳，猶超量飲酒後騎車上路，罔顧其餘用路人之生命、
    身體、健康及財產安全，惡性非輕，請從重量刑，以示懲儆
    。
三、依刑事訴訟法第251條第1項提起公訴。
    此　致
臺灣宜蘭地方法院

中　　華　　民　　國　 111　　年　　2 　　月　　11　　日
　　　　　　　　          檢　察　官  郭欣怡
上正本證明與原本無異
中　　華　　民　　國　　111 　年　  3    月     2  　日 
                          書  記  官  葉怡伶

附錄本案所犯法條全文：
刑法第185條之3第1項
  駕駛動力交通工具而有下列情形之一者，處3年以下有期徒刑
  ，得併科30萬元以下罰金：
  一、吐氣所含酒精濃度達每公升零點二五毫克或血液中酒精濃
      度達百分之零點零五以上。
  二、有前款以外之其他情事足認服用酒類或其他相類之物，致
      不能安全駕駛。
  三、服用毒品、麻醉藥品或其他相類之物，致不能安全駕駛。